臺灣臺南地方法院臺南簡易庭民事裁定
111年度南全字第23號
聲  請  人  合作金庫商業銀行股份有限公司

法定代理人  雷仲達
代  理  人  胡玫玲
相  對  人  楊進輝即肯哥理髮店


上列當事人間請求返還借款事件，聲請人聲請假扣押，本院裁定
如下：
    主    文
聲請人以新臺幣伍萬陸仟元或等值之「102年度甲類第3期中央政
府建設公債」為相對人供擔保後，得對於相對人之財產於新臺幣
壹拾柒萬零玖拾元之範圍內為假扣押。
相對人如為聲請人提供擔保新臺幣壹拾柒萬零玖拾元後，得免為
或撤銷假扣押。
聲請程序費用由相對人負擔。
    理    由
一、聲請意旨略以：相對人為營業資金週轉需要，於民國109年5
    月18日向聲請人申請「央行小規模營業人貸款」額度新臺幣
    （下同）50萬元，並移送中小企業信用保證基金保證10成，
    借款期間5年，償還方式約定依年金法計算，按月本息平均
    攤還；借款利率約定自109年5月18日起至111年6月30日止按
    年息1%固定計息，另自111年7月1日起至到期日止，依原告
    定儲指數月指標利率加碼1.005%浮動計息，目前為年息2.09
    5%，倘未按期還本息時，其逾期在6個月以內者，按借款利
    率百分之10，逾期超過6個月以上者，按借款利率百分之20
    計付違約金。惟相對人自111年5月27日起即未依約繳納本息
    ，依授信約定書第5條第1項及第2項之約定，上開借款已喪
    失期限利益視為全部到期，且無須事先通知或催告，相對人
    應負清償責任，除償還現欠本金170,000元外，並應連帶給
    付逾期利息及違約金。經濟部商工登記及111年7月6日金融
    聯合徵信中心信用查詢資料顯示，相對人已歇業，於全體金
    融機構借款現欠總額逾170,000元，且陷於逾期未繳之狀態
    ，相較相對人獨資行號成立之資本額10,000元，資產與債務
    差距相當懸殊，聲請人之債權顯有日後無法清償之虞。又聲
    請人依相對人之登記地址寄發催告信函，竟查無此公司遭退
    回，經聲請人親至相對人登記地址實地訪查，現址已改由其
    他商行經營，相對人之遷移處所不明。準此，為防止相對人
    進一步脫產，以圖逃避本案債務，若不予即即時聲請鈞院實
    施假扣押，而任其自由處分，則聲請人之債權必有日後不能
    強制執行或甚難執行之虞，為保全將來執行起見，聲請人願
    提供擔保以代假扣押請求原因釋明之不足，爰聲請准予有價
    證券供擔保後，將相對人所有財產於170,090元之範圍內予
    以假扣押等語。
二、債權人就金錢請求或得易為金錢請求之請求，欲保全強制執
    行者，得聲請假扣押；假扣押，非有日後不能強制執行或甚
    難執行之虞者，不得為之；請求及假扣押之原因，應釋明之
    。前項釋明如有不足，而債權人陳明願供擔保或法院認為適
    當者，法院得定相當之擔保，命供擔保後為假扣押，民事訴
    訟法第522條第1項、第523條第1項、第526條第1項、第2項
    分別定有明文。所謂假扣押之原因，即債務人有日後不能強
    制執行或甚難執行之虞或應在外國為強制執行之情形。諸如
    債務人浪費財產、增加負擔、或就其財產為不利益之處分，
    將達於無資力之狀態、或移住遠地、逃匿無蹤或隱匿財產等
    均屬之。又債權人就該假扣押之原因，依法有釋明之義務，
    亦即需提出可使法院信其主張為真實之證據，必待釋明有所
    不足，債權人陳明願供擔保後，始得准為假扣押。若債權人
    就假扣押之原因未予釋明，即不符假扣押之要件（最高法院
    99年度台抗字第210號裁定意旨參照）。
三、經查，聲請人主張相對人積欠款項未清償之事實，業據其提
    出借據暨授信約定書、借戶全部資料查詢單為憑，並經本院
    依職權調取本院111年度南簡字第939號返還借款事件卷宗核
    閱無誤，堪認就本案請求之原因事實已有相當之釋明。又依
    聲請人所提出之相對人商工登記公示資料查詢單、金融聯合
    徵信中心信用查詢資料及催告信函封面等資料顯示，相對人
    營業地址店面確有異動及歇業之跡象，堪認相對人有處分財
    產之狀況，應認聲請人已就本件債權將來有不能強制執行或
    甚難執行之虞之假扣押原因為大致之釋明，本院認其釋明雖
    尚有不足，然得以擔保補之。爰依前揭規定酌定相當之擔保
    金額，命聲請人供擔保後，得對相對人之財產於170,090元
    範圍內為假扣押。另併依民事訴訟法第527條規定，諭知相
    對人如為聲請人供擔保或將聲請人請求之金額提存，得免為
    或撤銷假扣押。
四、依民事訴訟法第526條、第527條、第95條、第78條，裁定如
    主文。
中　　華　　民　　國　　111 　年　　7 　　月　　12　　日
                        臺灣臺南地方法院臺南簡易庭
                              法  官  王 獻 楠
上為正本，係照原本作成。
如不服本裁定，應於裁定送達後10日內向本院提出抗告狀（須附
具繕本），並應繳納抗告費新臺幣1,000元。
中　　華　　民　　國　　111 　年　　7 　　月　　12　　日
                              書記官  蕭 雅 文